臺灣高等法院刑事判決
110年度上訴字第3358號
上  訴  人  
即  被  告  邱昱勛


指定辯護人  本院公設辯護人戴遐齡
上  訴  人  
即  被  告  林玟珈


選任辯護人  葉慶人律師
            楊偉毓律師
            林祐增律師
上列上訴人即被告等因違反毒品危害防制條例案件，不服臺灣新
北地方法院110年度訴字第137號，中華民國110年8月31日第一審
判決（起訴案號：臺灣新北地方檢察署109年度偵字第34318號）
，提起上訴，本院判決如下：
    主      文
上訴駁回。               
    事實及理由
一、經本院審理結果，除證據部分補充「扣案如原判決附表號1
    、2、8、9所示之物」外，認第一審以上訴人即被告邱昱勛
    共同犯毒品危害防制條例第4條第6項、第2項之販賣第二級
    毒品未遂罪，累犯，依司法院釋字第775號解釋，按所犯情
    節予以審酌後，認有加重其刑之必要，先依刑法第47條第1
    項規定加重其刑，再依毒品危害防制條例第17條第2項、刑
    法第25條第2項等規定等遞減輕其刑後，判處有期徒刑2年7
    月，並諭知扣案如原判決附表編號1、2所示之物沒收銷燬，
    扣案如原判決附表編號9所示之物沒收；上訴人即被告林玟
    珈共同犯毒品危害防制條例第4條第6項、第2項之販賣第二
    級毒品未遂罪，累犯，依司法院釋字第775號解釋，按所犯
    情節予以審酌後，認有加重其刑之必要，先依刑法第47條第
    1項規定加重其刑，再依毒品危害防制條例第17條第1項、第
    2項、刑法第25條第2項等規定遞減輕其刑後，判處有期徒刑
    1年4月，並諭知扣案如原判決附表編號1、2所示之物沒收銷
    燬，扣案如原判決附表編號8所示之物沒收，其認事用法、
    量刑及沒收之諭知均無不當，應予維持，並引用第一審判決
    書記載之事實、證據及理由（如附件）。
二、被告2人上訴理由略以：
　㈠被告邱昱勛部分
　⒈被告邱昱勛前因施用毒品案件，經臺灣臺北地方法院以109年
    度簡字第486號判決判處有期徒刑2月確定，於民國109年6月
    19日易科罰金執行完畢（下稱甲案），與後罪即本案之罪質
    相差甚遠，甲案為戕害個人身體法益之罪，後案為保護整體
    國民身心健康之罪，原判決認為被告邱昱勛刑罰反應力薄弱
    ，有違罪刑相當。
　⒉本件未因被告邱昱勛之供述而查獲上游吳承恩，雖不符合刑
    法第17條第1項減刑規定，仍應作為量刑考量，原審未於量
    刑中參考被告供出上手吳承恩乙節，量刑過重云云。
　㈡被告林玟珈部分
　⒈被告林玟珈前因傷害案件，經原審法院以104年度易字第539
    號判決判處有期徒刑3月確定，於105年9月26日易科罰金執
    行完畢（下稱乙案）；復因詐欺案件，經原審法院於108年1
    2月31日以106年度訴字第922號判處有期徒刑1年（下稱丙案
    ）。被告林玟珈所犯乙、丙2案為傷害、詐欺等案件，罪質
    與本案不相同，距離時間亦久，並無依累犯規定加重其刑之
    必要。
　⒉本案第一審宣判時為110年8月31日，本不符合緩刑要件，但
    被告林玟珈提起上訴後，本案雖為累犯，但本案之第二審法
    院宣判時將逾乙案執行完畢後5年之110年9月26日，故被告
    應可宣告緩刑。而被告林玟珈就丙案已提起上訴，故丙案尚
    未判決確定，被告林玟珈仍應符合緩刑宣告之要件，請考量
    被告林玟珈幼子未滿1歲，若入監服刑，將對其家庭、幼兒
    產生重大影響，請求宣告緩刑，以利被告林玟珈自新云云。
三、本院查：
  ㈠原審判決依憑被告邱昱勛、林玟珈（下合稱被告2人）於警詢
    、偵查中、原審準備及審理時之自白（見偵卷第21至25、27
    至39、49至63、173至175、211至213頁，原審卷第68、225
    頁）、宜蘭縣政府警察局（下稱宜蘭警局）刑警大隊職務報
    告、宜蘭警局偵辦毒品危害防制條例WECHAT譯文表、科偵隊
    偵辦被告2人毒品案照片、宜蘭縣政府刑警大隊搜索扣押筆
    錄、宜蘭警局扣押物品目錄表、自願受搜索同意書及原判決
    如附表編號1、2所示鑑定報告（見偵卷第67、69至81、83至
    93、97至123、197至198頁）等證據，認定被告2人共同販賣
    第二級毒品未遂罪犯行，已詳敘所憑之證據與認定之理由，
    並無任何憑空推論之情事，亦與經驗法則、論理法則無違。
 ㈡被告2人雖執前詞提起上訴。惟查：
　⒈被告邱昱勛有上開甲案之論罪科刑暨執行紀錄，有本院被告
    前案紀錄表在卷可按，其前已因施用毒品之違反毒品危害防
    制條例案件而遭論罪科刑且執行完畢，卻未能時時刻刻警惕
    自己摒除毒品相關惡習、完全杜絕毒品於生活之外，反變本
    加厲藉由販賣毒品以為牟利；而被告林玟珈有上開乙案之論
    罪科刑暨執行紀錄，亦有本院被告前案紀錄表在卷可按，其
    甫受前案有期徒刑執行完畢後，理應生警惕作用，期待其能
    因此自我控管，詎其未能戒慎其刑，於前開案件執行完畢即
    再為本案犯行，足見其對刑罰之反應力薄弱，且本案所犯乃
    藉由違禁品之第二級毒品牟利之犯罪，無視政府嚴厲禁令之
    毒品政策，助長毒品氾濫，損及他人身心健康並致生社會治
    安社之潛在危害，依累犯加重其最低本刑，並無刑罰超過其
    罪責之情形，是在憲法罪刑相當原則與比例原則之衡酌下，
    本院認對被告2人除法定刑無期徒刑依法不得加重外，自均
    有依刑法第47條第1項規定加重其等之刑之必要，被告2人上
    訴指摘原審判決不應依刑法第47條累犯加重云云，均非可採
    。
　⒉按刑事審判旨在實現刑罰權之分配的正義，故法院對有罪被
    告之科刑，應符合罪刑相當之原則，使輕重得宜，罰當其罪
    ，以契合社會之法律感情，此所以刑法第57條明定科刑時應
    審酌一切情狀，尤應注意該條所列10款事項以為科刑輕重之
    標準，俾使法院就個案之量刑，能斟酌至當。而量刑輕重係
    屬事實審法院得依職權自由裁量之事項，苟已斟酌刑法第57
    條各款所列情狀而未逾越法定刑度，不得遽指為違法（最高
    法院72年台上字第6696號判例參照）。查原判決關於對被告
    邱昱勛科刑之部分，已依刑法第57條各款所列情狀加以審酌
    （詳如原判決第8頁第5至16行所載，本院卷第24頁），而於
    法定刑度之內，予以量定，客觀上並無明顯濫權或失之過輕
    過重之情形，亦未違反比例原則，核無違法或不當。被告邱
    昱勛雖以：其不符合刑法第17條第1項減刑規定，仍應作為
    量刑考量，而指摘原審未於量刑中參考此節，原審量刑過重
    云云，然原審就被告邱昱勛所犯之販賣第二級毒品未遂罪，
    先依刑法第47條第1項規定加重（無期徒刑部分不得加重）
    ，再依刑法第25條第2項、毒品危害防制條例第17條第2項等
    規定遞減輕其刑後，已量處最低刑度之有期徒刑2年7月，實
    無量刑過重而可再予減輕之情形，是被告邱昱勛執此為由爭
    執原審量刑過重，尚非可採。
　⒊按受2年以下有期徒刑、拘役或罰金之宣告，而有下列情形之
    一，認以暫不執行為適當者，得宣告2年以上5年以下之緩刑
    ，其期間自裁判確定之日起算：⑴未曾因故意犯罪受有期徒
    刑以上刑之宣告者。⑵前因故意犯罪受有期徒刑以上刑之宣
    告，執行完畢或赦免後，5年以內未曾因故意犯罪受有期徒
    刑以上刑之宣告者。刑法第74條第1項定有明文。查被告林
    玟珈前因丙案而受有期徒刑1年之刑之宣告，有本院被告前
    案紀錄表在卷可憑，是被告林玟珈既於5年以內，因故意犯
    罪受有期徒刑以上刑之宣告，即與上述緩刑宣告要件不符。
    被告林玟珈徒憑己意，任加解釋刑法第74條第1項規定之義
    ，曲解上開刑法第74條第1項第2款規定之緩刑要件之「5年
    以內未曾因故意犯罪受有期徒刑以上刑之宣告」須以該判決
    確定者為限，實屬無據。原審同此見解，已論述被告林玟珈
    無從依刑法第74條第1項規定宣告緩刑甚詳（詳如原判決第8
    頁第17至30行，本院卷第24頁），被告林玟珈猶執此提起上
    訴，反覆爭執，要非可採。
　㈢綜上所述，被告2人上訴意旨無非係就原審之量刑反覆爭執，
    並未再有其他舉證為憑，均為無理由，應予駁回。　　
據上論斷，應依刑事訴訟法第373條、第368條，判決如主文。
本案經檢察官簡群庭提起公訴，被告2人提起上訴，檢察官鄭堤
升到庭執行職務。
中　　華　　民　　國　　111 　年　　3 　　月　　3 　　日
                  刑事第二十一庭審判長法　官  林怡秀
                                      法　官  劉元斐
                                      法　官  蔡羽玄
以上正本證明與原本無異。
如不服本判決，應於收受送達後20日內向本院提出上訴書狀，其
未敘述上訴之理由者並得於提起上訴後20日內向本院補提理由書
（均須按他造當事人之人數附繕本）「切勿逕送上級法院」。
                                      書記官  陳語嫣
中　　華　　民　　國　　111 　年　　3 　　月　　3 　　日
附錄本案論罪科刑法條全文：
毒品危害防制條例第4 條
製造、運輸、販賣第一級毒品者，處死刑或無期徒刑；處無期徒
刑者，得併科新臺幣3 千萬元以下罰金。
製造、運輸、販賣第二級毒品者，處無期徒刑或10年以上有期徒
刑，得併科新臺幣1 千5 百萬元以下罰金。
製造、運輸、販賣第三級毒品者，處7 年以上有期徒刑，得併科
新臺幣1 千萬元以下罰金。
製造、運輸、販賣第四級毒品者，處5 年以上12年以下有期徒刑
，得併科新臺幣5 百萬元以下罰金。
製造、運輸、販賣專供製造或施用毒品之器具者，處1 年以上7
年以下有期徒刑，得併科新臺幣1 百50萬元以下罰金。
前五項之未遂犯罰之。

附件

臺灣新北地方法院刑事判決
                                      110年度訴字第137號
公　訴　人　臺灣新北地方檢察署檢察官
被　　　告　邱昱勛　男　民國00年0月00日生
                    身分證統一編號：Z000000000號
                    住新北市○○區○○街0段00巷00號
指定辯護人　本院公設辯護人湯明純
被　　　告　林玟珈　女　民國00年0月00日生
                    身分證統一編號：Z000000000號
                    住新北市○○區○○街00巷00弄0號3樓
                    居新北市○○區○○街0段00巷00號
指定辯護人　本院公設辯護人姚孟岑
上列被告因違反毒品危害防制條例案件，經檢察官提起公訴（10
9 年度偵字第34318號），本院判決如下：
    主  文
邱昱勛共同犯販賣第二級毒品未遂罪，累犯，處有期徒刑貳年柒
月。扣案如附表編號1 、2 所示之物沒收銷燬之。扣案如附表編
號9 所示之物沒收。
林玟珈共同犯販賣第二級毒品未遂罪，累犯，處有期徒刑壹年肆
月。扣案如附表編號1 、2 所示之物沒收銷燬之。扣案如附表編
號8 所示之物沒收。
    事  實
一、邱昱勛、林玟珈均明知甲氧基甲基安非他命為毒品危害防制
    條例所列管之第二級毒品，不得非法販賣或持有，竟意圖營
    利，共同基於販賣含第二級毒品甲氧基甲基安非他命成分之
    毒品咖啡包之犯意聯絡，由邱昱勛提供毒品咖啡包貨源，再
    由林玟珈於民國109 年8 月17日20時許，在新北市○○區○○街
    0 段00巷00號登入其所持有如附表編號8 所示手機內裝載之
    通訊軟體「WeChat」，並使用暱稱「JIA 」及ID :「sandy0
    000000」刊登「口渴要飲料嗎三種選擇一次滿足」之販售毒
    品咖啡包廣告訊息，適宜蘭縣政府警察局刑警大隊警員蘇建
    穎於同年月24日15時35分許，執行網路巡邏勤務時發現，即
    佯裝買家與林玟珈聯繫，嗣以新臺幣（下同）7,000元之價
    格，佯以購買含第二級毒品甲氧基甲基安非他命成分之毒品
    咖啡包20包，並相約於同日16時許，在新北市○○區○○街00號
    （即同址88號）前進行交易，林玟珈遂以附表編號8 所示手
    機以「Telegram」傳送上開交易訊息予邱昱勛所持用如附表
    編號9 手機告以將前往交易。待林玟珈依約定時間、地點向
    蘇建穎收取7,000 元並交付附表編號1 所示之毒品咖啡包時
    ，旋為蘇建穎當場表明員警身分並逮捕林玟珈，始未生販賣
    既遂之結果，並當場扣得如附表編號1 、8 所示之物。復經
    林玟珈主動供出毒品來源為邱昱勛，並帶同警方前往新北市
    ○○區○○街0 段00巷00號居所，嗣經林玟珈同意後進行搜索，
    遂於上址扣得如附表編號2 、9 所示之物，而查悉上情。
二、案經宜蘭縣政府警察局刑事警察大隊報告臺灣新北地方檢察
    署檢察官偵查起訴。
    理  由
一、證據能力有無之認定：
    本件認定事實所引用之傳聞證據，被告邱昱勛及其辯護人、
    被告林玟珈及其辯護人於本院準備程序均明示同意作為證據
    （見本院卷第69頁），本院審酌該等證據作成時之情況，尚
    無顯不可信與不得作為證據之情形，亦無違法不當與證明力
    明顯過低之瑕疵，且與待證事實具關聯性，認為以之作為證
    據應屬適當，依刑事訴訟法第159 條之5 第1 項規定，均有
    證據能力。至以下所引其餘非屬供述證據部分，既不適用傳
    聞法則，復查無違法取得之情事存在，自應認同具證據能力
    。
二、認定本案犯罪事實之證據及理由：
  ㈠訊據被告邱昱勛、林玟珈對於上開事實於本院準備程序及審
    理時均認罪（見本院卷第68、225 頁），核與證人即共同被
    告林玟珈、邱昱勛於警詢及偵查中之證述相符（見偵卷第21
    至25、27至41、173 至175 、211 至213 、49至63、173 至
    175 頁），並有現場查獲照片18張、被告林玟珈販賣毒品之
    WECHAT帳號及販賣毒品之廣告內容擷圖2 紙、警員蘇建穎與
    被告林玟珈WECHAT對話紀錄擷圖4 張、被告林玟珈、邱昱勛
    間Telegram對話紀錄擷圖1 紙、宜蘭縣政府警察局刑警大隊
    109 年8 月24日偵查員蘇建穎職務報告書1 份、宜蘭縣政府
    警察偵辦毒品危害防制條例案WECHAT譯文表1 張、宜蘭縣政
    府刑警大隊搜索扣押筆錄暨扣押物品目錄表(○○區○○街00號
    前、○○區○○街0段00巷00號）共2 份、自願受搜索同意書（
    被告林玟珈）及附表編號1 、2 所示鑑定報告1 份附卷可稽
    （見偵卷第97、99至101 、103 至105 、107 至109 、111 
    至113 、115 、117 至121 、123 、67、69、71至79、85至
    93、83、197 至198 頁），堪認被告邱昱勛、林玟珈任意性
    自白與事實相符。
  ㈡按我國法令對販賣毒品者臨以嚴刑，惟毒品仍無法禁絕，其
    原因實乃販賣毒品存有巨額之利潤可圖，故販賣毒品者，如
    非為巨額利潤，必不冒此重刑之險，是以有償販賣毒品者，
    除非另有反證證明其出於非圖利之意思而為，概皆可認其係
    出於營利之意而為（最高法院93年度台上字第1651號、87年
    度台上字第3164號等判決意旨參照）。且販賣毒品係違法行
    為，非可公然為之，有其獨特之販售通路及管道，復無公定
    價格，容易增減分裝之份量，而每次買賣之價量，可能隨時
    依雙方關係深淺、資力、需求量及對行情之認知、來源是否
    充裕、查緝鬆嚴、購買者被查獲時供述購買對象之可能風險
    評估等，而異其標準，非可一概而論，且販賣者從各種「價
    差」或「量差」或「純度」謀取利潤方式，亦有差異，然其
    所圖利益之非法販賣行為目的，則無二致，從而，除行為人
    記有帳冊、價量而足資認定其實際獲利外，委難查得實情，
    是以，縱未確切查得販賣賺取之實際差價，但除別有事證，
    足認係按同一價格轉讓，確未牟利外，應認行為人交付毒品
    予買家之際，實有獲取利益。故凡為販賣之不法行為者，其
    販入之價格必較售出之價格低廉，而有從中賺取買賣差價牟
    利之意圖及事實，應屬符合論理法則而不違背社會通常經驗
    之合理判斷。查被告邱昱勛、林玟珈行為時係智識正常之人
    ，對於販賣第二級毒品為檢警機關嚴予取締之犯罪行為當知
    之甚詳，在上開通訊軟體張貼販售毒品意涵之貼文，且與喬
    裝買家之員警並無特殊情誼，倘未從中賺取差價、投機貪圖
    小利，豈有甘冒涉犯販賣毒品罪刑之重典而連繫交易毒品甲
    基安非他命事宜之理，是其主觀上具有營利之意圖甚明。從
    而，本案事證明確，被告邱昱勛、林玟珈犯行堪以認定，應
    依法論科。
三、論罪科刑：
  ㈠關於罪名：
    按甲基安非他命為毒品危害防制條例所列管之第二級毒品。
    又於「釣魚偵查」之情形，因毒品購買者為辦案佯稱購買，
    而將販賣者誘出以求人贓俱獲，因其無實際買受之真意，且
    在警察監視之下伺機逮捕，事實上亦不能真正完成買賣，則
    該次行為，僅能論以販賣未遂（最高法院100 年度台上字第
    4498號判決意旨參照）。是核被告邱昱勛、林玟珈所為，係
    犯毒品危害防制條例第4 條第6 項、第2 項之販賣第二級毒
    品未遂罪。被告邱昱勛、林玟珈販賣第二級毒品前，意圖販
    賣而持有第二級毒品之低度行為，應為其販賣該毒品之高度
    行為所吸收，不另論罪。被告邱昱勛、林玟珈就上開販賣第
    二級毒品未遂犯行，有犯意聯絡及行為分擔，應論以共同正
    犯。
  ㈡關於刑之加重：
  ⒈按司法院釋字第775 號解釋，依解釋文及理由之意旨，係指
    構成累犯者，不分情節，一律加重最低本刑，於不符合刑法
    第59條所定要件之情形下，致生行為人所受之刑罰超過其所
    應負擔罪責之個案，不符罪刑相當原則、比例原則。於此範
    圍內，在修正前，為避免發生上述罪刑不相當之情形，法院
    就該個案應裁量是否加重最低本刑；依此，該解釋係指個案
    應量處最低法定刑、又無法適用刑法第59條在內減輕規定之
    情形，法院應依此解釋意旨裁量不予加重最低本刑（最高法
    院108 年度台上字第338 號判決意旨參照）。又依上開司法
    院釋字第775 號解釋，係就刑法第47條第1 項限期有關機關
    於該解釋公布之日起2 年內（即110 年2 月22日前）應予修
    正，然並未宣告刑法第47條第1 項倘未於2 年內修正即失其
    效力，是本案裁判時，刑法第47條第1 項既仍屬有效之法律
    ，本院自應依上開解釋文意旨，就本案被告邱昱勛、林玟珈
    有構成累犯者，裁量是否依刑法第47條第1 項加重其最低本
    刑，附此敘明。
  ⒉查被告邱昱勛前因施用毒品案件，經臺灣臺北地方法院以109
     年度簡字第486 號判決判處有期徒刑2 月確定，於109 年6
     月19日易科罰金執行完畢；被告林玟珈前因傷害案件，經
    本院以104 年度易字第539 號判決判處有期徒刑3 月確定，
    於105 年9 月26日易科罰金執行完畢，此有臺灣高等法院被
    告前案紀錄表2 件在卷足憑（見本院卷第15至19、21至24頁
    ）。是被告邱昱勛、林玟珈於執行完畢後5 年內故意再犯本
    案有期徒刑以上之罪而為累犯，審酌司法院大法官釋字第77
    5 號解釋意旨，本案被告邱昱勛、林玟珈所涉之犯行，並無
    上開情事，且依刑法第47條第1 項規定加重其最低本刑尚不
    至於發生罪刑不相當之情形，均應依刑法第47條第1 項之規
    定加重其刑（除無期徒刑部分不得加重）。
  ㈢關於刑之減輕：
  ⒈被告邱昱勛、林玟珈已著手於販賣第二級毒品罪之實行，惟
    因喬裝買家之警員並無實際買受之真意，事實上不能真正完
    成買賣，而未生犯罪既遂之結果，其犯罪尚屬未遂，應依刑
    法第25條第2 項規定減輕其刑。
  ⒉又被告邱昱勛於警詢及偵查中供稱其知道被告林玟珈刊登販
    賣毒品之訊息，被告林玟珈有跟其說有客人要購買20包毒品
    咖啡包，約在家附近交易，被告林玟珈是跟其拿毒品，其知
    道被告林玟珈是要拿去販賣，毒品是其跟吳承恩買的，因為
    其與被告林玟珈同居沒工作，缺錢才會拿出來賣，販毒所得
    就是我們日常開銷用等詞（見偵卷第49至63頁），而業就本
    案其與被告林玟珈共同販賣毒品之分工、情節及過程自白明
    確，且亦於本院準備程序及審理程序中坦承不諱（見本院卷
    第68、225 頁），另被告林玟珈就上開犯行，於偵查及審判
    中亦均已自白不諱（見偵卷第213 頁、本院卷第68、225 頁
    ），是被告邱昱勛、林玟珈均合於毒品危害防制條例第17條
    第2 項所稱偵查及歷次審判中均自白之規定，皆應依上開規
    定減輕其刑。被告邱昱勛就此部分得與前述各加重及減輕其
    刑部分先加（除無期徒刑部分不得加重）後遞減之。
  ⒊再按，犯毒品危害防制條例第4 條至第8 條、第10條或第11
    條之罪，供出毒品來源，因而查獲其他正犯或共犯者，減輕
    或免除其刑，同條例第17條第1 項定有明文。而所稱之「供
    出毒品來源，因而查獲其他正犯或共犯者」，係指犯罪行為
    人供出毒品來源之對向性正犯，或與其具有共同正犯、共犯
    （教唆犯、幫助犯）關係之毒品由來之人的相關資料，客觀
    上足使偵查犯罪之公務員得據以對之發動偵查，並因而破獲
    者。所謂「破獲」，指「確實查獲其人、其犯行」而言，然
    不以所供出之人業據檢察官起訴或法院判刑確定為限。如查
    獲之證據，客觀上已足確認該人、該犯行者，亦屬之（最高
    法院109 年度台上字第567 號判決意旨可供參照）。
  ⑴查被告林玟珈為警逮捕時即供稱其毒品來源為被告邱昱勛，
    復經臺灣新北地方檢察署（下稱新北地檢署）檢察官以被告
    林玟珈、邱昱勛為本案販賣第二級毒品之共同正犯而起訴在
    案等情，有宜蘭縣政府警察局刑警大隊109 年8 月24日偵查
    員蘇建穎職務報告書及本案起訴書各1 份附卷可稽，且被告
    邱昱勛於本院調查時亦坦承本案犯行，是本案經被告林玟珈
    供出毒品來源，因而查獲共同正犯邱昱勛，應依毒品危害防
    制條例第17條第1 項規定予以減輕其刑，並與前述各該加重
    及減輕其刑部分先加（除無期徒刑部分不得加重）後遞減之
    。
  ⑵被告邱昱勛雖於偵查中供稱其毒品來源係向「吳承恩」之人
    購得，然就吳承恩所涉販賣第二級毒品予被告邱昱勛部分，
    業經新北地檢署以109 年度偵字第33316 、33317 號以被告
    邱昱勛經合法傳喚經無正當理由未到庭作證，且調閱吳承恩
    與被告邱昱勛所持用之行動電話門號雙向通聯記錄，亦無通
    話紀錄，再依通聯定位紀錄結果，吳承恩與被告邱昱勛、林
    玟珈均未發現其等行動電話基地台位置在被告邱昱勛於警詢
    中所稱之買受毒品位址周遭之情等節，而就吳承恩所涉販賣
    第二級品罪嫌部分為不起訴處分，並經臺灣高等法院檢察署
    檢察官維持該不起訴處分而確定，有上開處分書2 份附卷足
    憑（見本院卷第230 至233 、234 頁），是就被告邱昱勛供
    稱毒品來源為吳承恩之部分，難認業已「確實查獲其人、其
    犯行」，而與前開說明不符，被告邱昱勛就此部分，自無從
    適用上開規定予以減輕其刑。
  ⒋被告邱昱勛之辯護人另為被告辯護稱本件毒品咖啡包所含第
    二級毒品甲基安非他命之純度經鑑定後僅有1 ％，因此20包
    所含第二級毒品甲基安非他命之純質淨重僅1.53公克，數量
    仍屬小量，且被告並非刊登廣告兜售之人，亦未與買家接觸
    商議毒品咖啡包之交易細節，所涉情節尚輕，請求依刑法第
    59條酌減其刑等語。惟按，刑法第59條之酌量減輕其刑，必
    於犯罪之情狀，在客觀上足以引起一般同情，認為即予宣告
    法定最低度刑期，猶嫌過重者，始有其適用。查本案被告邱
    昱勛所為販賣第二級毒品未遂犯行，雖僅係未遂而未生實際
    損害，其販賣毒品之情節亦與大量販賣毒品之毒梟，固然有
    別，然其原欲販賣毒品之數量為毒品咖啡包20包，考量其數
    量所得可能擴及或加重施用毒品人口之程度，實難認其數量
    輕微，況其亦係同案被告林玟珈所得販賣毒品之來源，其所
    涉參與販賣毒品之情節非輕，而被告邱昱勛犯販賣第二級毒
    品罪之法定刑原為10年以上有期徒刑，已因未遂而依刑法第
    25條第2 項之規定減輕其刑，足就其實際販賣毒品之情節、
    數量、惡性及所生危害，就其處斷刑為適當調整，再被告邱
    昱勛業依毒品危害防制條例第17條第2 項之規定減輕其刑，
    其最低度法定刑已為2 年6 月，與其所為上開犯行相較，客
    觀上難謂過重，即與刑法第59條之要件不符，故辯護人上開
    主張，實無可採。
  ㈣關於量刑：爰以行為人之責任為基礎，審酌被告邱昱勛、林
    玟珈均明知毒品戕害人體身心健康甚鉅，一經沾染，極易成
    癮，影響深遠，如任其氾濫、擴散，對社會治安危害非淺，
    竟仍無視國家禁令，而為本件販賣第二級毒品犯行，危害社
    會治安重大，應予非難；惟考量被告邱昱勛、林玟珈犯後均
    坦承犯行，態度尚可，另酌量被告邱昱勛、林玟珈本次販賣
    毒品尚未賣出即遭查獲，並未造成實害之犯罪情節；復斟酌
    被告邱昱勛、林玟珈自承其最高學歷分別為高中畢業、高中
    肄業（見本院卷第226 頁），被告邱昱勛目前在菜市場工作
    ，被告林玟珈從事網拍客服，兩人已婚並育有1 名未成年子
    女，經濟狀況免持，被告林玟珈尚須扶養其母親之家庭狀況
    及經濟情形等一切情狀，分別量處如主文所示之刑，以資儆
    懲。
  ㈤至被告林玟珈之辯護人另辯稱希望能給被告機會給予緩刑等
    語。然按受二年以下有期徒刑、拘役或罰金之宣告，而有下
    列情形之一，認以暫不執行為適當者，得宣告二年以上五年
    以下之緩刑，其期間自裁判確定之日起算：未曾因故意犯
    罪受有期徒刑以上刑之宣告者。前因故意犯罪受有期徒刑
    以上刑之宣告，執行完畢或赦免後，五年以內未曾因故意犯
    罪受有期徒刑以上刑之宣告者，刑法第74條第1 項定有明文
    。查被告林玟珈前因傷害案件，經本院以104 年度易字第53
    9 號判決判處有期徒刑3 月確定，於105 年9 月26日易科罰
    金執行完畢，復因詐欺案件，經本院於108 年12月31日以10
    6 年度字第922 號判處有期徒刑1 年等情，有臺灣高等法院
    被告前案紀錄表1 份在卷可憑，核與刑法第74條第1 項第1
    、2 款所定緩刑宣告要件並不相符，是本案依法就被告林玟
    珈部分自無宣告緩刑之可能，併此敘明。
四、沒收：
  ㈠扣案如附表編號1 、2 所示之物，係本件查獲供販賣之第二
    級毒品，且上開毒品之包裝袋與毒品亦難以完全析離，故不
    問屬於犯罪行為人與否，皆應依毒品危害防制條例第18條第
    1 項前段規定沒收銷燬之。
  ㈡又扣案如附表編號8 所示之物，係被告林玟珈持以利用內建
    通訊軟體與喬裝買家之警員聯繫毒品交易事宜所用之物，附
    表編號9 所示之物則係被告被告邱昱勛與被告林玟珈聯繫本
    案犯行所用之物，均經本院認定如前，是不問屬於犯罪行為
    人與否，皆應依毒品危害防制條例第19條第1 項規定宣告沒
    收之。
  ㈢另被告邱昱勛經扣案如附表編號3 至6 所示之物，雖經鑑定
    含如附表鑑定結果所示之成分（見偵卷第197至198、223頁
    ），惟與本案上開販賣毒品犯行無涉，應由檢察官另行處理
    （併同另案處理或聲請單獨宣告沒收），併此敘明。
  ㈣至扣案如附表編號7 所示之物，雖為被告邱昱勛所有，然被
    告邱昱勛於本院審理中供稱係其施用第二級毒品所用之物等
    語（見本院卷第225 頁），而與扣案如附表編號10所示之物
    ，均查無證據足認與被告本案所為販賣毒品犯行有關，故不
    予宣告沒收，附此敘明。
據上論斷，應依刑事訴訟法第299 條第1 項前段，毒品危害防制
條例第4 條第6 項、第2 項、第17條第1 項、第2 項、第18條第
1 項前段、第19條第1 項，刑法第11條、第28條、第25條第2 項
、第47條第1 項，判決如主文。
本案經檢察官簡群庭提起公訴，檢察官蔣政寬到庭執行職務。
中　　華　　民　　國　 110　　年　　8 　　月　　31　　日
                  刑事第七庭  審判長法  官  彭全曄

                                    法  官  劉思吟

                                    法  官  白承育
上列正本證明與原本無異。
如不服本判決，應於判決送達後20日內敘明上訴理由，向本院提
出上訴狀 (應附繕本) ，上訴於臺灣高等法院。其未敘述上訴理
由者，應於上訴期間屆滿後20日內向本院補提理由書「切勿逕送
上級法院」。
                                    書記官  馬韻凱
中　　華　　民　　國　 110　　年　　9 　　月　　6 　　日
附表：

編號   扣案物品名稱、數量        鑑定結果     鑑定報告  1 毒品咖啡包20包（驗前總毛重：174.13公克、驗前總淨重：153.53公克、驗餘總淨重：152.82公克）。 檢出第二級毒品甲氧基甲基安非他命，純度約1 ％，總純質淨重約1.53公克。 內政部警政署刑事警察局109 年9 月18日刑鑑字第1090092818號鑑定書。  2 毒品咖啡包42包（即鑑定編號B1至B42 ，驗前總毛重：362.10公克、驗前總淨重：320.94公克、驗餘總淨重：320.21公克）。 檢出第二級毒品甲氧基甲基安非他命成分，純度約1 ％，總純質淨重約3.20公克。 同上。  3 毒品咖啡包78包（即鑑定編號C1至C78 ，驗前總毛重：568.49公克、驗前總淨重：489.71公克、驗餘總淨重：489.06公克）。 檢出微量第三級毒品硝甲西泮、4-甲基甲基卡西酮、芬納西泮、甲基-N ,N-二甲基卡西酮等成分，純度未達1 ％，無法據以估算總純質淨重。 同上。  4 毒品咖啡包82包（即鑑定編號D1至D82 ，驗前總毛重：652.93公克、驗前總淨重：558.63公克、驗餘總淨重：557.85公克）。 檢出微量第三級毒品4-甲基甲基卡西酮、第四級毒品硝西泮（耐妥眠）等成分，純度未達1 ％，無法據以估算總純質淨重。 同上。  5 晶體1 包（毛重：9.4622公克、淨重：8.6260公克、驗餘淨重：8.6111公克）。 第二級毒品甲基安非他命。 慈濟大學濫用藥物檢驗中心109 年9月3 日慈大藥字第109090353 號函暨所附鑑定書。  6 白粉1 包（毛重：0.2836公克、淨重：0.0537公克、驗餘淨重：0.0421公克）。 第三級毒品愷他命。 同上。  7 K 盤（含K 卡1 個）1 個、電子磅秤1 台、分裝袋1 包 無。 無。  8 IPHONE XS MAX 手機1 支（含門號0000000000號SIM 卡1 張、IMEI：000000000000000 ）。 無。 無。  9 IPHONE 11 （含門號0000000000號SIM 卡1 張、IMEI：00000000000000）。 無。 無。  10 IPHONE 7 Plus （含門號0000000000號SIM 卡1 張、IMEI：000000000000000 ）。 無。 無。 


附錄本案論罪科刑法條全文：
毒品危害防制條例第4條
製造、運輸、販賣第一級毒品者，處死刑或無期徒刑；處無期徒
刑者，得併科新臺幣3 千萬元以下罰金。
製造、運輸、販賣第二級毒品者，處無期徒刑或10年以上有期徒
刑，得併科新臺幣1 千5 百萬元以下罰金。
製造、運輸、販賣第三級毒品者，處7 年以上有期徒刑，得併科
新臺幣1 千萬元以下罰金。
製造、運輸、販賣第四級毒品者，處5 年以上12年以下有期徒刑
，得併科新臺幣5 百萬元以下罰金。
製造、運輸、販賣專供製造或施用毒品之器具者，處1 年以上7
年以下有期徒刑，得併科新臺幣1 百50萬元以下罰金。
前五項之未遂犯罰之。